【裁判字號】    98,抗,1801
【裁判日期】    981130
【裁判案由】    確認債權不存在
【裁判全文】
臺灣高等法院民事裁定                  98年度抗字第1801號
抗  告  人  乙○○
相  對  人  甲○○
抗告人因與相對人間確認債權不存在事件，對於中華民國98年6
月26日臺灣板橋地方法院97年度訴字第2159號所為裁定提起抗告
，本院裁定如下：
    主      文
抗告駁回。
抗告訴訟費用由抗告人負擔。
    理      由
一、原裁定以：抗告人就訴之聲明第二項部分即請求原法院97年
    度執5695號強制執行事件之強制執行程序應予撤銷，應補繳
    裁判費，抗告人迄未繳納，其訴之聲明第二項部分為不合法
    。乃裁定駁回抗告人聲明撤銷原法院民事執行處97年度執字
    第5695號強制執行程序之訴。經核無不合。
二、抗告意旨略以：(一)抗告人訴之聲明第二項之訴訟標的是同第
    一項訴訟標的興化段380地號土地85平方公尺，第二項之執
    行訴訟標的，即興化段380地號土地，係屬耕地租賃，依三
    七五減租條例第26條之規定，有爭議時應免徵裁判費。(二)依
    減租條例第16條規定，相對人未自任耕作，全部租約無效，
    故興化段380 地號土地無須交付，故不能執行交付85平方公
    尺予相對人。兩造間關於興化段380、385地號確認租賃關係
    不存在，於臺灣高等法院97年上字第347號審理中，租約306
    -1、306-3地號土地，臺灣高等法院96年重上字第150號確定
    抗告人不必交付。(三)相對人執行交付土地即興化段380 地號
    土地85平方公尺，僅限於租賃權，非屬於土地所有權之財產
    權，應依民事訴訟法第77條之14規定，徵收裁判費為3,000
    元，抗告人曾聲請裁定更正，抗告人並未收到臺灣高等法院
    97年抗字第2079號裁定。(四)訴之聲明第二項為誤寫，撤銷應
    更正為停止，抗告人已提供擔保。(五)前法院判決認定85平方
    公尺為基地租賃，有違背法令之處，故興化段380 地號土地
    85平方公尺為執行不能，亦無物交付等語。
三、按原告起訴，應依民事訴訟法第1編第3章第1節、第2節規定
    向法院預納裁判費，此為原告起訴必須具備之程式。次按原
    告之訴如未繳納裁判費者，審判長應定期間先命補正，未於
    期間內補正者，法院應認其訴為不合法，以裁定駁回之，民
    事訴訟法第249條第1項第6款定有明文。
  (一)查抗告人提起確認債權不存在訴訟，其中訴之聲明第二項係
    請求原法院97年度執字第5695號強制執行事件之強制執行程
    序應予撤銷。原法院於97年10月2日以裁定命抗告人於5日內
    補繳裁判費，前開裁定已於97年10月7 日送達抗告人，嗣抗
    告人不服上開裁定提起抗告，主張第二項聲明可免繳裁判費
    等語，嗣經本院於98年1 月20日以97年度抗字第2079號裁定
    駁回抗告，該裁定於98年2月9日寄存於新莊頭前派出所，於
    同年2 月19日發生效力。是以，抗告人應就其訴之聲明第二
    項部分繳納裁判費。
  (二)次查，抗告人未就其訴之聲明第二項補正裁判費，有原法院
    查詢簡答表在卷可稽。抗告人訴之聲明第二項為不合法，原
    法院以裁定駁回抗告人訴之聲明第二項部分，於法並無不合
    。
  (三)抗告人稱其訴之聲明第二項免徵裁判費等語，為無可採。抗
    告人另稱兩造間租賃關係不存在，無須交付土地云云，非本
    件程序得審認之事項。抗告意旨指摘原裁定不當，求予廢棄
    ，為無理由，應予駁回。
四、據上論結，本件抗告為無理由，爰裁定如主文。
中    華    民    國    98    年    11    月    30    日
                    民事第二庭
                        審判長法  官  吳謙仁
                              法  官  蘇瑞華
                              法  官  李瓊蔭
正本係照原本作成。
本裁定除以適用法規顯有錯誤為理由外，不得再抗告。如提起再
抗告，應於收受後10日內委任律師為代理人向本院提出再抗告狀
。並繳納再抗告費新台幣１千元。
中    華    民    國    98    年    12    月    2     日
                              書記官  王才生

司法院資訊處製作；財團法人民間司法改革基金會備份。
